# 出售持有期间送股的可供出售金融资产的成本确定

提问人：hxyun 时间：2017-02-20 10:07:26
请教陈版主，公司持有某一未上市股份制B少量股权，纳入可供出售金融资产核算。持有期间B多次送股，公司并未对送股进行会计处理。现公司将其中B一部分股权出售，出售的股权的每股成本是否应该按照原初始成本除以合计持股数量确定？

回答人：chenyiwei
可以。如果历史上曾经多次购入B的股权，则出售成本的确定可采用类似于加权平均法的方法。